【裁判字號】    98,抗,281
【裁判日期】    981218
【裁判案由】    本票裁定
【裁判全文】
臺灣臺中地方法院民事裁定               98年度抗字第281號
再  抗告人  乙○○
相  對  人  甲○○
上列當事人間聲請本票裁定事件，再抗告人對於民國98年10月14
日本院簡易庭所為98年度司票字第8377號裁定提起抗告，經本院
合議庭於98年11月30日裁定駁回，再抗告人不服，提起再抗告，
本院裁定如下：
    主  文
再抗告駁回。
再抗告程序費用新臺幣壹仟元由再抗告人負擔。
    理    由
一、按抗告法院之裁定，以抗告不合法而駁回者，不得再為抗告
    。但得向原法院提出異議。前項異議，準用民事訴訟法第48
    4條第2項及第3項之規定。除前2項之情形外，對於抗告法院
    之裁定再為抗告，僅得以其適用法規顯有錯誤為理由，並經
    原法院之許可者為限。前項許可，以原裁定所涉及之法律見
    解具有原則上重要性者為限，非訟事件法第45條第1至4項定
    有明文。此再抗告，為裁判之原法院認為不應許可者，應以
    裁定駁回其再抗告，非訟事件法第45條第5項準用民事訴訟
    法第436條之3第3項規定甚明。所謂適用法規顯有錯誤，係
    指確定裁判違背法規或現存判例解釋。而所謂原則上之重要
    性者，係指該再抗告事件所涉及之法律問題，意義重大而有
    加以闡釋之必要者而言。
二、本件再抗告人抗告意旨略以：相對人取得系爭本票，乃因兩
    造間於95年9月20日簽有協議書，而相對人就該協議書應履
    行之事項並未履行，其早已於兩造另案之訴訟中，行使同時
    履行抗辯權，因此相對人根本不得持該本票行使權利。甚者
    ，依照上開契約，於簽約當時，再抗告人早已就系爭本票提
    供土地設定抵押權予相對人，因此相對人若果真有本件債權
    存在（假設語氣），亦無庸擔心無從行使而必須先以本票裁
    定為之，是本件裁定並無理由，爰提起再抗告等語。
三、經查：再抗告人上開所指其早已於兩造另案之訴訟中，行使
    同時履行抗辯權，因此相對人根本不得持該本票行使權利，
    及相對人若果真有本件債權存在（假設語氣），亦無庸擔心
    無從行使而必須先以本票裁定為之等情，仍屬於實體上之爭
    執事項，於本件非訟再抗告程序，無從加以審酌，亦非屬原
    裁定適用法規顯有錯誤情形。此外，再抗告意旨亦未具體指
    摘原裁定有何適用法規顯有錯誤，及原裁定所涉及之法律見
    解具有何原則上重要性，揆諸首揭說明，再抗告人提起本件
    再抗告，自非合法，不應許可。
四、本件再抗告程序費用額確定為新台幣1,000元，由再抗告人
    負擔。
五、據上論結，本件再抗告為不合法，依非訟事件法第45條第5
    項、第21條第2項、第24條第1項，民事訴訟法第436條之3第
    3項、第95條、第78條，裁定如主文。
中    華    民    國    98    年    12    月    18    日
                  民事第四庭    審判長法  官  楊國精
                                      法  官  林宗成
                                      法  官  洪堯讚
一、上為正本係照原本作成。
二、本裁定得逕向最高法院提起抗告（非訟事件法第45條第5項
    準用民事訴訟法第436條之3第4項），並須附繕本一份及繳
    納抗告裁判費1,000元。
中    華    民    國    98    年    12    月    21    日
                                      書記官


司法院資訊處製作；財團法人民間司法改革基金會備份。
